臺灣雲林地方法院民事判決　　　　　　　94年度家訴字第13號
原　　　告　丁○○
原　　　告　戊○○
原　　　告　丙○○
上三人共同
法定代理人　甲○○
被　　　告　乙○○
上列當事人間給付生活費用事件，本院於民國94年8月16日言詞
辯論終結，判決如下：
    主  文
被告應自民國九十四年五月一日起至民國九十四年八月三十一日
止，按月給付原告丁○○、戊○○、丙○○合計新台幣捌仟元。
被告應自民國九十四年九月一日起至民國九十七年九月二十三日
止，按月給付原告丁○○、戊○○、丙○○三人合計新台幣貳萬
元。
被告應自民國九十七年十月一日起至民國九十九年二月二十七日
止，按月給付原告戊○○、丙○○二人合計新台幣壹萬伍仟元。
被告應自民國九十九年三月一日起至民國一百零二年九月十九日
止，按月給付原告丙○○新台幣壹萬元。
原告其餘之訴駁回。
訴訟費用由被告負擔。
本判決第一項得假執行，但被告如以新台幣參萬貳仟元為原告預
供擔保，得免為假執行。
    事實及理由
壹、原告起訴主張：被告於民國（下同）78年11月21日與原告之
    母甲○○結婚，並生育原告丁○○（79年9月24日生）、戊○○（81年2月28日生）、丙○○（82年9月20日生）等三人
    ，後因個性不合決定離婚，於94年3月24日協議離婚登記在
    案。協議離婚書約定：(1)被告自94年4月1日起至97年9月23
    日止，每月給付原告丁○○、戊○○、丙○○三人生活費合
    計20000元；(2)被告自97年10月1日起至99年2月27日止，每
    月給付原告戊○○、丙○○二人生活費合計15000元；(3)被
    告自99年3月1日起至102年9月19日止，每月給付原告丙○○
    10000元。惟被告自94年5月1日起未為給付，經原告以斗南
    郵局94年5月27日第133號存證信函催索，均置之不理。為此
    提起本件訴訟等語。並聲明：(1)被告自94年5月1日起至97年
    9月23日止，每月給付原告丁○○、戊○○、丙○○三人生
    活費合計20000元；(2)被告自97年10月1日起至99年2月27日
    止，每月給付原告戊○○、丙○○二人生活費合計15000元
    ；(3)被告自99年3月1日起至102年9月19日止，每月給付原告
    丙○○10000元。
貳、被告則以：
一、被告於94年5月1日起，每週均有交付給小孩每人1000元之生
    活費，至今從未間斷。
二、離婚之後，94年4月份被告有拿20000元給原告戊○○轉交其
    母甲○○，可是被告看到原告等人母親甲○○都是煮稀飯給
    原告等人吃，所以被告5月以後才改給原告三人每週1000 元
    。而且錢也是被告向白淑珍借用的等語置辯。
參、得心證之理由：
一、原告主張被告與原告之母於94年3月24日協議離婚，離婚協
    議書中約定有：(1)被告自94年4月1日起至97年9月23日止，
    每月給付原告丁○○、戊○○、丙○○三人生活費合計2000
    0元；(2)被告自97年10月1日起至99年2月27日止，每月給付
    原告戊○○、丙○○二人生活費合計15000元；(3)被告自99
    年3月1日起至102年9月19日止，每月給付原告丙○○10000
    元生活費之事實，業據其提出上開離婚協議書為證，而協議
    書上確實記載有「男方每月應支付小孩生活費新台幣貳萬元
    正，至長子丁○○滿十八歲後每月減五千，至次子戊○○滿
    十八歲再減五千，後每月再支付新台幣壹萬元至參子丙○○
    滿二十歲」等語，並為被告所不爭執，此部分足認原告之主
    張為真實。
二、被告辯稱其自94年5月1日起，每週均有交付給小孩每人10
    00元之生活費，至今從未間斷，並非沒有給付原告等三人之
    生活費用等語，業經證人白淑珍到庭證述：「我看到被告每
    星期日或星期一到，就會準備3000元給小孩，如果沒有的話
    會向我借用」、「我只記得被告有錢拿去給小孩，看過2 次
    ，並且小孩也都有收到」、「我曾經拿過3000元給原告丙○○帶回去，但幾次我忘記了，昨天我還有拿給原告丙○○拿
    回去」等語明確，而原告丁○○、戊○○、丙○○等三人亦
    到庭自承其等均有拿到被告每週所給1000元之生活費用，原
    告戊○○另陳稱被告4月份有拿20000元給伊轉交原告母親甲○○等語，足信被告此部分之抗辯為真實。
三、按以契約訂定向第三人為給付者，要約人得請求債務人向第
    三人為給付，其第三人對於債務人，亦有直接請求給付之權
    ，民法第269條第1項定有明文。依被告與原告之母甲○○於
    94年3月24日所簽訂之離婚協議書附註第1條約定觀之，被告
    同意自兩造離婚時起至97年9月23日兩造之長子丁○○滿十
    八歲前為止，每月給付原告丁○○、戊○○、丙○○三人生
    活費合計20000元、自長子丁○○滿十八歲之97年9月24日起
    至兩造之次子戊○○滿十八歲前之99年2月27日止，每月給
    付原告戊○○、丙○○二人生活費合計15000元，及自兩造
    之次子戊○○滿十八歲之99年2月28日起至兩造之參子丙○○滿二十歲之102年9月20日止，每月給付原告丙○○10000
    元等生活費，自屬第三人利益契約，原告依該離婚協議書之
    約定直接請求被告給付生活費，核與上開規定尚無不合，應
    予准許。
四、查被告與原告之母甲○○所簽訂之離婚協議書之約定已如上
    述，被告自應按期依金額履行，然被告僅於94年4月份經原
    告戊○○轉交原告等人之母甲○○2 0000元及自94年5月1日
    起，每週交付給原告每人1000元之生活費，惟合計被告自94
    年5月1日起至94年8月30日止共計4個月，給付原告等三人每
    月生活費用僅12000元（1000 *3*4= 12000），每月均不足
    8000元。是原告三人得請求被告給付部分，經扣除被告已給
    付之4月份2000 0元及自94年5月1日至94年8月30日止每月
    12000元後，其等得請求被告給付之金額在：(一)、自94年5
    月1日起至94年8月30日止，按月給付原告丁○○、戊○○、
    丙○○三人合計80 00元，暨自94年9月1日至97年9月23日止
    ，按月給付原告丁○○、戊○○、丙○○三人合計20000元
    。(二)、自97年10月1日起至99年2月27日止，每月給付原告戊○○、丙○○二人生活費合計15000元。(三)、自99年3月1日
    起至102年9月19日止，每月給付原告丙○○10000元之範圍
    內，為有理由，應予准許，逾此部分則為無理由，應予駁回
    。
五、本件係命被告履行扶養義務之判決，爰依民事訴訟法第389
    條第1項第2款、第392條第2項之規定，依職權准為及預供擔
    保免為假執行之宣告。
六、結論：本件原告之訴為一部有理由，一部無理由，依民事訴
    訟法第79條、第389條第1項第2款、第392條第2項，判決如
    主文。
中　　華　　民　　國　　94　　年　　8 　　月　　30　　日
                  家事法庭法　官  潘雅惠
以上正本係照原本作成
如對本判決上訴，應於判決送達後20日內向本院提出上訴狀。(
須附繕本)
中　　華　　民　　國　　94　　年　　8 　　月　　30　　日
                          書記官  林麗娟
